最　高　行　政　法　院　裁　定
　　　　　　　　　　　　　　　　　　 96年度裁字第03942號
上　訴　人　甲○○
被 上訴 人　財政部臺灣省中區國稅局
代　表　人　鄭宗典
上列當事人間因營業稅事件，上訴人對於中華民國96年1月10日
臺中高等行政法院95年度訴字第00556號判決，提起上訴，本院
裁定如下：
　　主  文
上訴駁回。
上訴審訴訟費用由上訴人負擔。
　　理  由
一、按對於高等行政法院判決之上訴，非以其違背法令為理由，
    不得為之，行政訴訟法第242條定有明文。依同法第243條第
    1項規定，判決不適用法規或適用不當者，為違背法令；而
    判決有同條第2項所列各款情形之一者，為當然違背法令。
    是當事人對於高等行政法院判決上訴，如依行政訴訟法第24
    3條第1項規定，以高等行政法院判決有不適用法規或適用不
    當為理由時，其上訴狀或理由書應有具體之指摘，並揭示該
    法規之條項或其內容；若係成文法以外之法則，應揭示該法
    則之旨趣；倘為司法院解釋或本院之判例，則應揭示該判解
    之字號或其內容。如以行政訴訟法第243條第2項所列各款情
    形為理由時，其上訴狀或理由書，應揭示合於該條項各款之
    事實。上訴狀或理由書如未依此項方法表明者，即難認為已
    對高等行政法院判決之違背法令有具體之指摘，其上訴自難
    認為合法。
二、本件上訴人未辦妥營業登記，自85至90年度起將其所有之台
    中市○○區○○街8之3號等數十筆房屋，區隔數百單位小坪
    數套房，對外以「翰林學園」之名義出租並收取租金，並於
    各該年度綜合所得稅結算申報書內，申報租賃收入及其他必
    要等費用，未申報營業稅。經被上訴人查獲其85年至88年銷
    售額計新台幣（下同）64,816,644元，核定營業稅額3,086,
    507元。另上訴人於89年銷售額計17,477,686元，除補徵營
    業稅額832,270元外，並按所漏稅額86,647元處3倍罰鍰計25
    9,900元；於90年銷售額計9,863,904元，除補徵營業稅額46
    9,710元外，並按所漏稅額469,710元處6倍之罰鍰計2,815,6
    00元，上訴人就對其不利部分不服，循序提起本件訴訟。案
    經原審駁回其訴、上訴人對於高等行政法院判決上訴，其意
    旨略以：(1)上訴人將個人房屋出租收入全數申報綜合所得稅
    ，已符合所得稅法第14條第1項第5款規定，上訴人已盡依法
    律納稅之義務，應受憲法第19條及第23條之保障，被上訴人
    依營業稅法規定，對上訴人補稅罰鍰，逾越租稅法律主義原
    則。(2)進項稅額得扣抵銷項稅額，營業稅法第15條定有明文
    ，原處分不准扣抵進項稅額，已違反「成本收益配合原則」
    及行政程序法第36條規定。財政部89年10月19日台財稅第89
    0457254號函釋，牴觸司法院釋字第385號解釋意旨，不得適
    用。(3)本院60年判字第644號判例與本案情節不同，原判決
    誤引該判例(4)就租賃所得應歸屬綜合所得稅或營業稅申報事
    項，法無明文，被上訴人見解與上訴人不同，可逕予重行歸
    類並計算差額退補稅款，無涉上訴人逃漏稅問題，此究非上
    訴人之故意或過失，不應再予罰鍰云云。雖以該判決違背法
    令為由，惟核其上訴理由狀所載內容，業經原審敘明其得心
    證之事由，並指駁上訴人各項主張不可採之理由甚詳，上訴
    人猶執上詞加以爭執，係其一己之見解，無非就原審取捨證
    據、認定事實之職權行使，指摘其為不當，並就原審已論斷
    者，泛言未論斷，或就原審所為論斷，泛言其論斷矛盾，而
    非具體說明其有何不適用法規或適用法規不當之情形，並揭
    示該法規之條項或其內容，及合於行政訴訟法第243條第2項
    所列各款之事實，難認對該判決之如何違背法令已有具體之
    指摘。依首揭說明，應認其上訴為不合法。
三、據上論結，本件上訴為不合法，依行政訴訟法第249條第1項
    前段、第104條、民事訴訟法第95條、第78條，裁定如主文
    。
中　　華　　民　　國　　96　　年　　12　　月　　27　　日
                    最高行政法院第一庭
                        審判長法官　高　啟　燦
                              法官　黃　璽　君
                              法官　廖　宏　明
                              法官　楊　惠　欽
                              法官　林　樹　埔
以  上  正  本  證  明  與  原  本  無  異
中　　華　　民　　國　　96　　年　　12　　月　　27　　日
　　　　　　　　　　　　　　　書記官　彭　秀　玲
